最高法院刑事判決　　　　　　　　　　　　　　　九十一年度台上字第五四四九號
　　上　訴　人　甲○○
右上訴人因違反麻醉藥品管理條例案件，不服台灣高等法院中華民國八十九年五月十
五日第二審判決（八十九年度上訴字第八六七號，起訴案號：台灣新竹地方法院檢察
署八十八年度偵字第三五七五號），提起上訴，本院判決如左：
    主  文
上訴駁回。
　　理  由
按刑事訴訟法第三百七十七條規定，上訴於第三審法院，非以判決違背法令為理由，
不得為之。是提起第三審上訴，應以原判決違背法令為理由，係屬法定要件。如果上
訴理由狀並未依據卷內訴訟資料，具體指摘原判決不適用何種法則或如何適用不當，
或所指摘原判決違法情事，顯與法律規定得為第三審上訴理由之違法情形，不相適合
時，均應認其上訴為違背法律上之程式，予以駁回。本件上訴人甲○○上訴意旨略稱
：(一)、原判決以上訴人於蔡國光違反毒品危害防制條例案件審理中之供述，據為認定
上訴人犯行之基礎，然原審並未依法調查該項證據，亦未於公判庭中向上訴人宣讀該
筆錄並告以要旨及詢問有無意見，顯有應於審判期日調查之證據而未予調查之違法。
(二)、范揚星、蔡國光於警詢中之供述前後不一，且有嚴重之瑕疵，可見范揚星購買安
非他命，係出於警員之教唆，否則何以其與蔡國光正在交易之際，警察會在現場埋伏
，且渠等之筆錄內容，亦係出於警員授意所製作，才會與偵查筆錄有極大差異，原審
未詳加調查，同有調查未盡之違法。(三)、蔡國光為警逮捕後，為圖卸責，無端扯出上
訴人，且稱其未得任何代價，義務為上訴人賣安非他命，其供詞有違一般常理，又在
審判中威脅上訴人，上訴人始供稱：「范揚星打電話給我說要安，我叫蔡國光送過去
」，該在威逼下未能考慮後果嚴重性所為與事實不符之供述，有嚴重瑕疵，原審遽以
利益相對立之蔡國光證言為不利上訴人之判決基礎，顯有適用法則不當之違法云云。
惟查：證據之取捨、事實之認定，乃事實審法院職權行使之範圍，茍其證據之取捨及
事實之認定，不違背經驗法則與論理法則，即不容任意指摘為違法，而據為上訴第三
審之適法理由。原判決依據蔡國光在偵查、第一審及原審之供證，范揚星在偵查中之
證述，上訴人在蔡國光被訴違反毒品危害防制條例一案之第一審訊問時，自承其有販
賣安非他命予范揚星，而由蔡國光送貨等情屬實，扣案之安非他命一包 (毛重零點一
七公克，淨重零點零三公克）及法務部調查局八十七年十月二十一日字第八七○七
二四二四號檢驗通知書等證據，綜合判斷，認定上訴人確有於民國八十七年四月十四
日下午，以每小包新台幣一千元之價格，非法販賣安非他命一小包予范揚星，並由蔡
國光騎乘上訴人之機車在新竹縣關西鎮東光里八鄰暗潭八號前送交予范揚星之犯行。
因而撤銷第一審不當之判決，改判仍論處上訴人共同非法販賣化學合成麻醉藥品罪刑
，已敘明所憑之證據及認定之理由。而以上訴人否認有上開犯行，辯稱伊僅將機車借
予蔡國光使用云云，乃卸責之詞，不足採信，於理由內詳加說明及指駁。經核所為論
斷，均與卷內資料相符，從形式上觀察，並無認定事實不依證據或有何採證違背經驗
法則、論理法則等違法情形存在。而原審審判期日就上訴人於第一審蔡國光違反毒品
危害防制條例一案審理時所為供證之審判筆錄，雖未向上訴人宣讀或告以要旨，而不
無瑕疵，惟上訴意旨亦自承上訴人在前揭證述中，確有陳稱其接到范揚星要安非他命
之電話後，即叫蔡國光前去送貨；而蔡國光在原審已否認有脅迫上訴人為前揭供證 (
見原審卷第二七頁），且原判決亦非僅以上訴人前揭陳述，資為不利其判斷之唯一論
據。是原審此一程序之瑕疵，於判決之結果顯無影響，依刑事訴訟法第三百八十條規
定，仍不得據為合法之第三審上訴理由。又供述證據前後，雖稍有參差或互相矛盾，
事實審法院非不可本於經驗法則斟酌其他證據作合理之比較定其取捨，從而供述證據
之一部認為真實者予以採取，亦非證據法則所不許。原審就案內所有證據，本於調查
所得心證，分別定其取捨，而認范揚星在偵查中之供證，暨蔡國光在偵查中、第一審
時之證述，及蔡國光經判決共同販賣安非他命罪刑確定後，於執行中在原審仍為相同
之供證 (見原審卷第二六頁反面），為可採信，而資為判斷上訴人有非法販賣安非他
命之論證之一，乃事實審法院採證認事職權之適法行使，要無違背證據法則之可言。
至范揚星之買受安非他命及警詢筆錄等均係經警授意云云，僅為上訴人個人之片面說
詞而已，查獲警員謝安、陳德富在原審已證述渠等係接獲報案始去埋伏，並未授意范
揚星買安非他命，蔡國光亦非線民 (見原審卷第四六至四七頁），上訴意旨既非依據
卷證資料執為指摘，且就原審採證認事之職權行使，漫指為違法，顯與法律規定得為
第三審上訴理由之違法情形，不相適合。其上訴違背法律上之程式，應予駁回。
據上論結，應依刑事訴訟法第三百九十五條前段，判決如主文。
中      華      民      國    九十一    年      九      月    二十六    日
                              最高法院刑事第九庭
                                  審判長法官  陳  炳  煌
                                        法官  陳  正  庸
                                        法官  韓  金  秀
                                        法官  吳  信  銘
                                        法官  徐  文  亮
      右正本證明與原本無異
                                              書  記  官
中      華      民      國    九十一    年      十      月      一      日
